【裁判字號】    89,易,815
【裁判日期】    891101
【裁判案由】    侵占
【裁判全文】
臺灣嘉義地方法院刑事判決                          八十九年度易字第八一五號
    公  訴  人  臺灣嘉義地方法院檢察署檢察官
    被      告  甲○○
右列被告因侵占案件，經檢察官提起公訴 (八十九年度偵緝字第二０六號)，本院判
決如左：
    主  文
甲○○意圖為自己不法之所有，侵占自己持有他人之物，處拘役伍拾伍日。
    事  實
一、甲○○於民國八十八年間曾因違反毒品危害防制條例案件，經判處有期徒刑八月
    ，緩刑三年，尚於緩刑期內，詎不知悔改，於八十九年三月二十四日十五時二十
    分許，於嘉義市○○○路九四之一號向乙○○租用一輛車號為Ｎ三－七八０一號
    自小客車，約定租期一日，並由林慧萍任保證人，詎甲○○竟意圖為自己不法之
    所有，明知應於同年月二十五日十五時二十分歸還該車，竟拒不返還，亦不與車
    行聯絡，將該車侵占入己供己使用，嗣於同年四月二十三日始由甲○○之父與車
    行聯絡，惟該車已遭撞毀。
二、案經乙○○訴由臺灣嘉義地方法院檢察署檢察官偵查起訴。
    理  由
一、訊據被告甲○○坦承向乙○○租車而約定一日後返還而於一個月後始將該車返還
    ，惟矢口否認有何侵占之犯行，辯稱：車子是我租的但不是我開的云云。經查：
    （一）告訴人乙○○於偵查時指稱：「甲○○租車，林慧萍任保證人：：只租一
          天三月二十四日租到三月二十五日：：」證人林慧萍亦於偵查時稱有與李
          谷文一同向乙○○租車，並有租賃契約書及保管契約書各一紙在卷可證，
          核與被告上開自白相符，足證上開自白非虛。
    （二）被告於偵查時稱：「我租車後第二天就被林慧萍他的男友開走了，租車後
          我開了一天，然後將車借予林女男友，他男友有答應將車開回去還林某。
          」於本院調查時稱：「三月二十號租，二十五號還，租期一天，隔天要還
          車，我叫林慧萍的男朋友阿堯去還車，因為林慧萍之機車及身分證押在車
          行。」惟於本院審理時卻改稱：「我睡在朋友家，睡覺起來車子跟鑰匙都
          不見了。」前後供述已屬不符，其又稱：「車子隔天要還車時就被他男朋
          友開走了，車子不見那段期間，我有看到她男朋友開該車，林慧萍就坐在
          旁邊」惟證人林慧萍於偵查時則稱：「是李某將車開走，他有說要還車，
          但不知他未還車，我與他租車後就離開了，沒有與他在一起。」衡諸常情
          ，汽車之價值不低，每日之租金亦不便宜，倘被告所租用之汽車為林慧萍
          之男友開走，且未經被告同意，被告應會至車行說明，並會同車行老闆同
          至警局報案，與車行老闆共商和解之事宜，豈有不與車行聯絡亦不報案任
          憑林慧萍之男友開走之理？是被告所辯顯係卸責之詞，不足採信，綜上所
          述，本案事證明確，被告犯行堪以認定。
二、核被告甲○○所為，其向告訴人租用車輛，屆期不還侵占入己，將之供己使用，
    係犯刑法第三百三十五條之侵占罪。爰審酌被告之素行、動機、對被害人所造成
    之損害，其於一個月後已出面欲與告訴人解決問題等一切情狀，量處如主文所示
    之刑。
據上論斷，應依刑事訴訟法第二百九十九條第一項前段，刑法第三百三十五條，罰金
罰鍰提高標準條例第一條前段，判決如主文。
本案經檢察官陳仁智到庭執行職務
中    華    民    國      八十九      年    十一      月        一      日
                                臺灣嘉義地方法院刑事第二庭
                                    法  官  康  存  真
右正本證明與原本無異。
如不服本判決，應於判決送達後十日內，向本院提出上訴狀。
中    華    民    國      八十九      年    十一      月        一      日
                                    書記官  胡  祥  生


司法院資訊處製作；財團法人民間司法改革基金會備份。
